臺灣臺中地方法院刑事判決　　　　　　　99年度訴字第3350號
公　訴　人　臺灣臺中地方法院檢察署檢察官
被　　　告　蘇凡閔
　　　　　　蘇信賢
　　　　　　陳劍麒
　　　　　　林承慶
　　　　　　林清煬
　　　　　　彭思淵
　　　　　　洪證富
上七人共同
指定辯護人　本院公設辯護人　蔡育萍
上列被告等因重傷害等案件，經檢察官提起公訴（98年度偵字第
26371號），本院判決如下：
    主    文
本件公訴不受理。
    理    由
一、公訴意旨略以：被告蘇凡閔（綽號小鬼）、蘇信賢、陳劍麒
    （綽號大黑）、林承慶（綽號貝弟）、彭思淵、洪證富、林
    清煬等7人，於民國98年9月27日，因與告訴人劉長榮一行人
    發生行車糾紛，竟共同基於重傷害及毀損之接續犯意聯絡，
    在臺中市○○區○○路3段148-30巷巷口之統一超商旁（即
    永安國小對面），攔阻告訴人劉長榮騎乘之車牌號碼733-BX
    M號機車後，由被告蘇凡閔徒手及持民宅門口放置之「請勿
    停車牌」毆打告訴人劉長榮，被告蘇信賢、陳劍麒徒手或持
    安全帽、被告林承慶則徒手共同毆打劉長榮，並共同砸毀告
    訴人劉長榮騎乘之機車，致告訴人劉長榮受有腦震盪、頭皮
    之撕裂傷、臉部挫傷、右肩及上臂多處位置挫傷、背挫傷、
    胸壁挫傷等傷害，告訴人劉長榮之機車則受有前面板、前方
    面燈組、前保桿組、腳踏板、邊條、內箱、前大燈全組等受
    損等語，因認被告等均涉犯刑法第278條第3項、第1項之重
    傷未遂、第354條之毀損等罪嫌。
二、按告訴乃論之罪，告訴人於第一審辯論終結前得撤回其告訴
    ，又告訴經撤回者，應諭知不受理之判決，刑事訴訟法第23
    8條第1項、第303條第3款，分別定有明文。復按殺人未遂罪
    之成立，以有戕害他人生命之故意，著手於刺殺之實行而未
    發生死亡之結果為要件。故行為人是否具有殺人之故意，加
    害時所用器具，被害人受傷多寡以及受傷部位是否為致命之
    處，有時雖可藉為認定有無殺意之心證，但究不能據為絕對
    之標準，尚須就行為人主觀犯罪認識與客觀犯罪事實，參酌
    社會上一般經驗法則論理為斷（最高法院84年度臺上字第40
    3號判決意旨參照）。換言之，殺人罪、重傷害罪或傷害罪
    之區別，無非在以被告行為時，其主觀上之犯意而定。至被
    害人之傷痕多寡、輕重、深淺及有無明顯立即之致命危險等
    因素，固不失為判斷殺人罪、重傷害罪及傷害罪之認定資料
    ，惟仍須佐以行為人與被害人間之恩怨情仇、是否使用兇器
    、兇器是否預先準備、兇器種類為何、下手攻擊之部位、時
    間久暫、是否為偶發狀況、行為時之態度，並尚應深入觀察
    行為人與被害人之關係、衝突之起因、行為當時所受之刺激
    、下手力量之輕重，被害人受傷之情形及行為事後之態度及
    其他客觀之具體情事等，加以綜合判斷，始得推認判定行為
    人行兇之際究係殺人罪、重傷害罪或傷害罪之犯意。
三、公訴意旨認被告等涉有重傷害未遂罪嫌，無非係以﹕(一)、證
    人即告訴人劉長榮於警詢、偵查中之指述；(二)、被告等多人
    分持鐵器、安全帽集體圍毆告訴人頭部等處，可能會致毀敗
    告訴人劉長榮之視能、聽能等身體器官機能、或致其他於身
    體或健康有重大不治或難治之傷害；(三)、告訴人劉長榮受有
    上述傷害等情，為其主要論據。惟訊據被告蘇凡閔、蘇信賢
    、陳劍麒、林承慶、林清煬固坦承，伊等曾於98年9月27日
    凌晨3時20分許，在臺中市○○區○○路三段148之30巷口，
    共同傷害告訴人劉長榮之事實；被告彭思淵、洪證富則坦承
    ，曾在上開時間、地點在場等情，惟均堅決否認有何重傷害
    未遂之犯行，被告蘇凡閔、蘇信賢、陳劍麒、林承慶、林清
    煬均辯稱：當天雖有出手毆打告訴人，但並無使告訴人受有
    重傷害之意等語；被告彭思淵、洪證富則辯稱：當日雖有在
    場，但並未出手毆打告訴人等語。經查：
(一)、被告蘇凡閔、蘇信賢、陳劍麒、林承慶、林清煬於警詢、偵
    查及本院審理時均坦承，確曾於前開時間、地點，毆打告訴
    人。被告蘇凡閔、蘇信賢、陳劍麒、林承慶、林清煬於警詢
    、偵查及本院審理時之陳述，及證人張家隆於偵查中之證述
    如下：
１、被告蘇凡閔於警詢中陳稱：99年9月27日凌晨3時20分許，被
    告蘇信賢載伊，被告林承慶載被告陳劍麒，由伊和被告陳劍
    麒、林清煬等3人分持木棍3支，衝至山下統一便利超商旁，
    永安國小對面附近，與告訴人劉長榮和他的朋友混戰起來，
    其間告訴人劉長榮欲持2塊磚頭丟伊與被告陳劍麒，伊立即
    衝過去持木棍打他，他另持1塊磚頭打伊頭部，混戰中被告
    蘇信賢、林承慶、彭思淵、洪證富過來一起幫忙加入打對方
    等語（見警卷第4、5頁）；於偵查中陳稱：伊等原本在山上
    看夜景，後來伊與被告陳劍麒騎1臺機車要下山買東西，遇
    到他們5臺車10個人瞪伊等，他們是要上山，被告陳劍麒跟
    伊說他們在瞪伊等，伊說不要理他們，他們追伊與被告陳劍
    麒，伊等回到原來看夜景的地方，並打電話給已先離開的被
    告林清煬，被告林清煬回來後，被告彭思淵開車，副駕駛被
    告洪證富、後座是被告林清煬1車，伊與被告蘇信賢騎1臺機
    車，被告林承慶載被告陳劍麒，伊等要下山回去了。在下山
    路上一家國小門口遇到告訴人劉長榮他們10人，他們其中一
    人拿磚塊砸被告彭思淵的車，砸到引擎蓋再彈到擋風玻璃，
    造成擋風玻璃破掉，伊先衝第一個打告訴人劉長榮，伊拿木
    棍打告訴人劉長榮的背部1下，伊被告訴人劉長榮勒住脖子
    ，他想把伊的安全帽拿掉，他拿手上的磚頭砸伊後腦2下，
    伊哥哥即被告蘇信賢拿安全帽敲告訴人劉長榮的頭，打一打
    伊推告訴人劉長榮進去別人住處，伊抱著他去撞鐵門2下，
    他的腰撞到鐵門，後來他坐下抱頭，伊看到住戶旁邊有塊「
    請勿停車」的招牌座，就拿該招牌去砸告訴人劉長榮的背部
    2下，然後伊就衝出去追其他人、罵三字經，他們就跑到巷
    子起來。然後伊就叫被告蘇信賢載伊，被告林承慶載被告陳
    劍麒，各騎1部機車進去巷子內繞找他們及找被告洪證富，
    因為有聽到被告洪證富被他們的人拖走，就急著找他，後來
    繞回來剛剛那個國小對面的統一超商門口時，看到告訴人劉
    長榮站起來，伊就下車衝過去打他，他看到伊等就故意趴著
    ，伊、被告林承慶、林清煬過去打他，伊用腳踢，其他人有
    人撿磚頭丟他。當天伊叫被告林承慶打電話給被告林清煬，
    伊叫被告林承慶跟他說伊等被，叫他們回來，伊等在原地等
    他們，是在看夜景的地方會合，他們回來後，伊跟他們講原
    因，撿完棍子後大家就下山了。被告林清煬他們回來的原因
    是伊等擔心在下山的途中再遇到對方。當天告訴人劉長榮從
    頭到尾都是趴在地上抱著頭，打告訴人劉長榮的目的是因為
    要找被告洪證富，問他說伊的朋友呢，伊有看到他的衣服一
    半是血，他一直抱著頭部，當時在氣頭上沒有多想等語（見
    偵查卷第26、27、32、33頁）；於本院訊問時陳稱：當天伊
    確實是徒手及拿停車牌打告訴人劉長榮。伊當天有打告訴人
    劉長榮的下巴及背部，下巴的部分是徒手打的，用請勿停車
    的牌子敲告訴人劉長榮的頭部，伊是用停車牌由上往下打，
    告訴人當時是在躺在地上用手護著頭，因為停車牌比較大，
    所以這樣打下去，可能這樣就造成告訴人的手、腳、身體都
    有受傷，伊用停車牌打了他兩下等語明確（見本院99年12月
    31 日訊問筆錄）。
２、被告蘇信賢於警詢中陳稱：99年9月27日凌晨3時20分許，伊
    載被告蘇凡閔，被告林承慶載被告陳劍麒，由被告蘇凡閔和
    被告陳劍麒、林清煬3人分持木棍3支，衝至山下統一便利超
    商旁，永安國小對面附近，與告訴人劉長榮和他的朋友混戰
    起來，其間告訴人劉長榮欲持2塊磚頭丟被告陳劍麒、蘇凡
    閔，混戰中伊及被告林承慶、彭思淵、洪證富過來一起幫忙
    加入打對方，打完後伊等就作鳥獸散等語（見警卷第8、9頁
    ）；於偵查中陳稱：被告蘇凡閔、陳劍麒去買東西時被對方
    追，追到伊等在都會公園看夜景的地方，他們有11、12人，
    都騎機車，伊看到最後1臺機車後座乘客有拿木棍，其他機
    車有大磚塊、大鎖、燈管，故意從伊等身邊驗過去，然後他
    們就下山了，這時被告蘇凡閔就打電話給被告林清煬，叫他
    先回來，後來伊等一起下山，然後在一個國小對面看到告訴
    人劉長榮他們，他們有10幾個人，後面還跟了2部車，1臺白
    色，1臺什麼顏色忘了，2部車是從中彰往大都會開過來，跟
    在對方後面，所以伊認為那是他們的人。在國小那邊時，對
    方有人拿磚塊砸被告彭思淵的車，他的車子擋風玻璃及引擎
    蓋有毀損，所以雙方就打起來了。剛開始伊靠近他們時，他
    們將身邊的木棍、石頭往伊等這邊丟，伊等就去搶他們的木
    棍及石頭，然後就打起來了，伊有拿安全帽打告訴人的肩膀
    及頭部2、3下，因為當時他與伊弟弟即被告蘇凡閔2人打在
    一起。伊沒有打其他人，其他人是誰打的伊不知道，因為現
    場很亂，打完之後對方他們的人散了，伊等去巷子裡找他們
    ，找不到，伊等就出來了，出來後在巷口統一超商那邊又遇
    到他們，被告蘇凡閔、陳劍麒、林承慶又打對方的人，打誰
    伊不清楚，那時伊坐在機車上面，在國小對面，打完之後伊
    等就走了。伊只知道有打告訴人劉長榮，因為他們攻擊伊等
    ，伊等一定會還手，打起來沒有說一定要打哪裡等語（見偵
    查卷第27、28頁）；於本院訊問時陳稱：當天伊拿安全帽敲
    告訴人劉長榮背部2下。伊之所以會出手打他，是因為他當
    時抓著伊弟弟即被告蘇凡閔。伊打他的原因是讓他放手，不
    要再抓著被告蘇凡閔等語（見本院99年12月31日訊問筆錄）
    。
３、被告陳劍麒於警詢中陳稱：99年9月27日凌晨3時20分許，被
    告蘇信賢載被告蘇凡閔，被告林承慶載伊，由被告蘇凡閔、
    林清煬、伊3人分持木棍3支，衝至山下統一便利超商旁，永
    安國小對面附近，與告訴人劉長榮和他的朋友混戰起來，其
    間告訴人劉長榮欲持2塊磚頭丟伊及被告蘇凡閔，混戰中被
    告林承慶、蘇信賢、彭思淵、洪證富過來一起幫忙加入打對
    方，打完後伊等就作鳥獸散等語（見警卷第10、11頁）；於
    偵查中陳稱：本件是他們先挑釁的。伊跟被告蘇凡閔去買東
    西時，要回去看夜景的地方與對方相遇，他們要下山，伊等
    要上山，伊等與對方互看後，他們過來追伊等，伊只知道他
    們的車燈全部往伊等這邊，伊跟被告蘇凡閔說他們要追人，
    伊等回到看夜景的地方時，沒有看到他們過來，伊等就打電
    話給被告林清煬叫他上山，然後一起下山。有拿木棍下山，
    在1個國小那邊遇到他們，一開始還不確定是不是他們，伊
    等停在國小過去一點的地方，伊把木棍丟掉，因為想說對方
    已經走了，後面就聽到一直罵，伊等一起回頭，伊過來時，
    被告彭思淵的車子擋風玻璃已經1個洞了，所以就打起來。
    伊不知道打誰，伊是給被告蘇凡閔載，伊等過去時，對方4
    、5個過來，對方總共可能8、9個人，伊不是很確定。他們
    開始丟磚塊、拿燈管打伊，沒打到，燈管掉在地上，伊就拿
    木棍打對方的1個人，伊不知道是誰，就看到被告蘇凡閔在
    鐵門那邊，跟1個人打得很激烈，伊就過去幫被告蘇凡閔，
    拿地上撿到的安全帽，當時對方扣住被告蘇凡閔的頭，伊就
    先敲對方的背，被告蘇凡閔把對方推到鐵門，伊就開始亂打
    ，打完後，伊等走回大馬路，聽到小白即被告洪證富被人押
    走了，伊等就趕快跑到巷子找他，沒找到，出巷子在統一超
    商那邊遇到告訴人劉長榮，又打起來，有伊、被告蘇凡閔、
    林清煬，伊不曉得被什麼絆倒，所以整個人趴下去用拳頭打
    告訴人劉長榮的臉，印象中有人用腳踢、手打，告訴人劉長
    榮趴在地上，又跳起來，跑到統一超商向店員求救，伊就去
    找洪證富，其他人伊不知道，後來看到警察來了，就跑了。
    伊最後印象是告訴人劉長榮有跳起來，然後跑到統一超商前
    裡，打的時候沒有什麼打死人的念頭，就只知道要打等語（
    見偵查卷第28、29頁）；於本院訊問時陳稱：當天伊是徒手
    打告訴人劉長榮，伊打他的背部，因為當時他背對著伊，所
    以伊就打他的背部，打了大概5、6下。伊之所以出手打他是
    因為看到他跟被告蘇凡閔、蘇信賢打起來，所以伊就加入等
    語（見本院99年12月31日訊問筆錄）。
４、被告林承慶於警詢中陳稱：99年9月27日凌晨3時20分許，被
    告蘇信賢載被告蘇凡閔，伊載被告陳劍麒，由被告蘇凡閔、
    林清煬、陳劍麒3人分持木棍3支，衝至山下統一便利超商旁
    ，永安國小對面附近，與告訴人劉長榮和他的朋友混戰起來
    ，其間告訴人劉長榮欲持2塊磚頭丟被告蘇凡閔、陳劍麒，
    混戰中伊、被告蘇信賢過來一起幫忙加入打對方，打完後伊
    等就作鳥獸散等語（見警卷第10、11頁）；於偵查中陳稱：
    因為朋友下去買東西被對方瞪，且被他們追，所以上山後伊
    等收一收東西，就要下去找他們。伊等帶了2支棍子，後來
    在1個國小的門口遇到他們，伊朋友的車被砸，他們拿石頭
    、大鎖、燈管、磚塊丟過來，拿木棍打伊等，伊當時在閃東
    西，看到被告蘇凡閔被鎖住，伊就過去幫忙，用拳頭打對方
    的腰幾下，打完後伊就跑走了，其他人用空手打，當時很亂
    ，他們10幾個人，伊等6、7個人，伊等打了對方3、4個人，
    到最後他們全部跑走了，剩下1個人，好像是告訴人劉長榮
    。後來聽到洪證富被押走，伊等去巷子找他，繞出來後又遇
    到告訴人劉長榮，當時很暗、很亂，是否還有其他對方的人
    伊不知道，伊等打了告訴人劉長榮，有伊、被告蘇凡閔、陳
    劍麒，都是空手隨便打，當時情況太亂了，感覺他們在挑釁
    伊等，當時只想把他們打走而已等語（見偵查卷第29、30頁
    ）；於本院訊問時陳稱：伊當天是徒手打告訴人劉長榮，沒
    有拿工具，伊打他的後腰部，當時他勒住被告蘇凡閔的脖子
    ，伊從後面打他，是打他的後腰部，伊想救被告蘇凡閔。伊
    打告訴人劉長榮3、4下等語（見本院99年12月31日訊問筆錄
    ）。
５、被告林清煬於警詢中陳稱：99年9月27日凌晨3時20分許，被
    告蘇信賢載被告蘇凡閔，被告林承慶載被告陳劍麒，由被告
    蘇凡閔、陳劍麒及伊3人分持木棍3支，衝至山下統一便利超
    商旁，永安國小對面附近，與告訴人劉長榮和他的朋友混戰
    起來，其間告訴人劉長榮持2塊磚頭丟向被告彭思淵的車子
    ，伊等才與對方混戰起來，混戰中被告蘇信賢、林承慶過來
    一起幫忙加入打對方，打完後伊等就作鳥獸散。自始至終有
    伊、被告蘇凡閔、蘇信賢、陳劍麒、林承慶毆打告訴人劉長
    榮及他的朋友等語（見警卷第21、21-1頁）；於偵查中陳稱
    ：因為伊等的車子被砸才會跟對方打起來。伊看完夜景先離
    開，後來被告蘇凡閔打電話來叫伊等先回去，說回來再講，
    所以伊不知道為什麼要回去，是到現場才知道的。伊回頭後
    在都會公園的半山腰，看到被告蘇凡閔在那邊等伊等，伊叫
    被告彭思淵回頭找被告蘇凡閔他們，被告蘇凡閔在那邊跟大
    家講原因，說對方拿棍棒在挑釁，伊等就2部機車、1部車子
    去找他們，在國小及統一超商中間遇到對方，對方有很多機
    車，伊等車子要停好時，對方丟石頭過來，被告彭思淵的車
    窗玻璃破掉，伊就下車看被告彭思淵的玻璃，伊看到被告蘇
    凡閔被對方勒住，伊就過去救他，將對方推開，對方的人就
    衝上來，伊用空手打了一個人，就是跟被告蘇凡閔打在一起
    的那個，伊用拳頭打他的身體，就只有打他而已，其他的人
    怎麼打的伊不知道，伊打了幾下後就上車了，要去找被告洪
    證富，因那時伊聽到被告洪證富被帶走，所以伊上車叫被告
    彭思淵開車去找被告洪證富，當時沒有找到。後來又在統一
    超商附近遇到告訴人劉長榮在那邊跑，伊就下車看，看到被
    告蘇凡閔、林承慶、陳劍麒3人在追告訴人劉長榮，怎麼打
    的伊不知道。後來伊再上車去找被告洪證富。第一、二次跟
    被告蘇凡閔打架的人都是告訴人劉長榮，當時伊等在商量要
    去找對方時，目的要問他們為何要拿木棒挑釁被告蘇凡閔、
    陳劍麒等語（見偵查卷第32頁）；於本院訊問時陳稱：當天
    伊是徒手打告訴人劉長榮，伊不太記得打了告訴人哪裡，因
    為當時告訴人劉長榮勒住被告蘇凡閔的脖子，伊從告訴人劉
    長榮的背後去拉他的右手，拉了他之後，他就放手，後來伊
    就走了等語（見本院99年12月31日訊問筆錄）。
６、證人張家隆於偵查中結證稱：當時伊與告訴人劉長榮要去統
    一超商買飲料，伊騎在告訴人劉長榮的後面，後面有1臺車
    、1臺機車追上來，汽車的窗戶都搖下來，拿木棍、球棒，
    車子開到伊與告訴人劉長榮的前面，然後就下車衝過來開始
    打，伊看到有人拿木棍從告訴人劉長榮的後腦敲下去，往告
    訴人劉長榮的身上亂打，然後開車走，走了又回轉又繼續打
    ，當時告訴人劉長榮的頭已在流血，他們還在打，他們3、4
    人打告訴人劉長榮1人等語（見偵查卷第17頁）。
    則綜上被告蘇凡閔、蘇信賢、陳劍麒、林承慶、林清煬所述
    ，其等與告訴人劉長榮及其友人等並不相識，之前並無仇怨
    ，於98年3月26日晚間，被告蘇凡閔、陳劍麒先於臺中市都
    會公園途中，因行車問題而心生不快，因擔心途中遭告訴人
    劉長榮該方人馬攔下，而與被告蘇信賢、林承慶、林清煬、
    彭思淵、洪證富等人一同至永安國小附近。於案發時間、地
    點，因友人即被告彭思淵所駕駛之車輛遭告訴人劉長榮方之
    人馬砸損，因而與告訴人劉長榮該方之人馬相互毆打，被告
    蘇凡閔、蘇信賢、陳劍麒、林承慶、林清煬分別以徒手、持
    木棍、安全帽、停車牌之方式毆打告訴人劉長榮之身體。然
    據被告蘇凡閔、蘇信賢、陳劍麒、林承慶、林清煬、證人張
    家隆上開所述，被告蘇凡閔、蘇信賢、陳劍麒、林承慶、林
    清煬當時並未有特意針對告訴人劉長榮身體之某特定部位攻
    擊之情形。況被告等既與告訴人劉長榮素不相識，並無何仇
    怨，衡情被告等當無僅因上開糾紛，即萌生使告訴人劉長榮
    受有視能、聽能等身體器官機能、或致其他於身體或健康有
    重大不治或難治之重傷害之動機及故意。
(二)、再告訴人劉長榮遭被告等毆打後，受有腦震盪、頭皮之撕裂
    傷（5公分）、臉部挫傷、右肩及上臂多處位置挫傷、背挫
    傷、胸壁挫傷等傷害，有澄清綜合醫院中港分院診斷證明書
    乙份在卷可參（見偵查卷第56頁），經本院向澄清綜合醫院
    中港分院調閱告訴人劉長榮之病歷資料，告訴人劉長榮於案
    發當日即98年9月27日凌晨3時42分許，至該院急診就醫，於
    98年9月29日中午辦理出院，於住院期間之護理記錄，告訴
    人劉長榮始終意識清醒，感到焦慮、頭痛、右肩疼痛，有該
    院99年12月8日澄高字第992930號函暨所附具之病歷資料在
    卷可參。告訴人劉長榮於98年9月29日中午出院後，於當日
    （即29日）20時35分許，即前往臺中市察局第六分局永福派
    出所制作調查筆錄，就本件案發過程交待甚為清楚，有警詢
    筆錄乙份在卷可參（見警卷第38頁）。復參以證人張家隆前
    揭證述，被告等當時對告訴人劉長榮之身體亂打等語，亦與
    告訴人劉長榮之傷勢，並未集中於身體某特定部位乙節相符
    。告訴人劉長榮雖其頭部受有傷害，然依其病歷資料以觀，
    其頭部所受之傷害，並未集中於眼部、耳部或某特定部分（
    見前揭病歷資料人體圖）。若被告等果有使告訴人劉長榮受
    有視能、聽能等身體器官機能、或致其他於身體或健康有重
    大不治或難治重傷害之意，被告蘇凡閔、蘇信賢、陳劍麒、
    林承慶、林清煬5人合力之情形下，豈可能僅造成告訴人劉
    長榮受有上揭挫傷等傷勢？則衡酌告訴人劉長榮所受傷害之
    程度、所受傷勢客觀上顯無足致其受有任何毀敗視能、聽能
    等身體器官機能、或致其他於身體或健康有重大不治或難治
    之傷害，尚難僅憑告訴人劉長榮受傷情形，即遽以推論被告
    等前開毆打告訴人劉長榮之行為，即有致告訴人劉長榮受有
    重傷害之意。
(三)、綜上各情以觀，本院認被告蘇凡閔、蘇信賢、陳劍麒、林承
    慶、林清煬毆打告訴人之行為，應係基於普通傷害之犯意而
    為之，是被告等七人上揭所為，應僅構成刑法第277條第1項
    之普通傷害罪。
四、按告訴乃論之罪，告訴人於第一審辯論終結前，得撤回其告
    訴；又告訴經撤回者，應諭知不受理之判決，並得不經言詞
    辯論為之，刑事訴訟法第238條第1項、第303條第3款、307
    條分別定有明文。本件被告等七人所犯刑法第277條第1項普
    通傷害罪，公訴人認被告等所為係犯刑法第278條第3項、第
    1項之重傷害未遂罪，容有未洽，已如前述，惟起訴基本社
    會事實同一，本院仍應予以審理。依刑法第287條前段之規
    定，犯同法第277條第1項、第354條之罪，須告訴乃論。茲
    因告訴人劉長榮與被告等已達成和解，於本院審理中已具狀
    撤回傷害告訴，有本院99年度司中調字第2863、2864、2865
    、2866、2867、2868、2869號調解程序筆錄、撤回告訴狀乙
    份在卷可按，揆諸前開說明，爰不經言詞辯論，諭知不受理
    之判決。另按刑事判決得就起訴之犯罪事實變更檢察官起訴
    所引應適用之法條者，以科刑或免刑判決為限，本案檢察官
    以殺人未遂起訴，經原審審理結果，認為被告所犯實為傷害
    罪，未經合法告訴，則於判決理由欄敘明其理由逕依刑事訴
    訟法第303條第3款諭知不受理判決即可，原無適用同法第30
    0條之餘地（最高法院47年臺非字第41號判例意旨、71年度
    臺上字第6600號判決意旨參照）。本案為不受理判決，自無
    庸變更起訴法條，併此敘明。
據上論斷，應依刑事訴訟法第303條第3款、第307條，判決如主
文。
中    華    民    國  100    年    1    月    11     日
                        臺灣臺中地方法院刑事第十三庭
                            審判長法  官  吳幸芬
                                  法  官  戴嘉慧
                                  法  官  劉麗瑛
以上正本證明與原本無異。
如不服本判決應於收受判決後10日內向本院提出上訴書狀，並應
敘述具體理由；其未敘述上訴理由者，應於上訴期間屆滿後20日
內向本院補提理由書（均須按他造當事人之人數附繕本）「切勿
逕送上級法院」。
                                  書記官  王玟
中    華    民    國  100    年    1    月    11    日